【裁判字號】    89,判,2998
【裁判日期】    891026
【裁判案由】    廢棄物清理法
【裁判全文】
最  高  行  政  法  院  判  決                  八十九年度判字第二九九八號
    原      告  甲○○
    被      告  桃園縣大溪鎮公所
    代  表  人  曾榮鑑
右當事人間因廢棄物清理法事件，原告不服台灣省政府中華民國八十八年七月三日八
八府訴字第一五六九○二號再訴願決定，提起行政訴訟。本院判決如左：
    主  文
原告之訴駁回。
訴訟費用由原告負擔。
    事  實
緣被告所屬稽查員於民國（下同）八十七年四月二日上午十時許，在桃園縣大溪鎮永
福里與台北縣三峽鎮交界處之台三線路段，發現有被丟棄之垃圾一包，經檢視垃圾袋
內物品，蒐得台北市稅捐稽徵處城中分處七五、五、三十北市稽城（乙）字一二八八
九號函副本及其附件座落台北市○○街○段五十六號、五十八號地下一、二樓、七十
二年度至第七十四年度房屋稅繳納通知書，經核閱該函副本及附件房屋稅繳納通知書
均係發給原告，乃據以認定該包垃圾係原告丟棄，遂以違反廢棄物清理法第十二條第
三款、依第二十三條第三款之規定，予以告發並處罰鍰一千五百元（折合新台幣四千
五百元）。原告不服，提起訴願、再訴願，遞遭決定駁回，原告仍未甘服，復向本院
提起行政訴訟。茲摘敘兩造辯論意旨如次：
原告起訴意旨略稱：按座落台北市○○街○段五十六號、五十八號地下一、二樓房屋
係四人共有，稅捐機關向例均以其中一人名義填製稅單，並未一一填載各共有人姓名
，本件台北市稅捐稽徵處城中分處對原告所發七十二年度至七十四年度漢口街二段五
十六號、五十八號地下一、二樓房屋稅繳納通知書，原告仍完整保管四聯，並未丟棄
，足證被告所蒐得原告名義之房屋稅繳納通知書，非屬原告所有。而況，原訴願及再
訴願決定書，既均查明被告所蒐得系爭房屋稅繳納通知書，與原告所執有之同所房屋
稅繳納通知書之稅單編號不同，竟以原告未能舉證證明稅單內其他共有人之相關資料
或指明該包垃圾棄置之行為人，即認原告之訴願為無理由，實難令人甘服云云。
被告答辯意旨略謂：被告環境衛生稽查員於八十七年四月二日上午十時許，在台北縣
大溪鎮永福里與同縣三峽鎮交界處之台三線路段，發現有被丟棄之垃圾一包，經檢視
垃圾袋內物品，蒐得原告之房屋稅繳納通知單，被告據以處罰並無不合等語。
    理  由
查本件被告所屬稽查員於八十七年四月二日上午十時許，在桃園縣大溪鎮永福里與台
北縣三峽鎮交界處之台三線路段，發現有被丟棄之垃圾一包，內有台北市稅捐稽徵處
城中分處七五、五、三十北市稽城（乙）字一二八八九號函副本及其附件座落台北市
○○街○段五十六號、五十八號地下一、二樓、七十二年度至第七十四年度房屋稅繳
納通知書，該房屋稅繳納通知書之納稅義務人係原告一節，為原告所不爭。茲原告所
爭執者無非謂台北市稅捐稽徵處城中分處對原告所發座落台北市○○街○段五十六號
、五十八號地下一、二樓、七十二年度至第七十四年度房屋稅繳納通知書，原告均完
整保管並未丟棄，有伊提出之上開稅單四聯可證，且上開房屋係四人共有，非僅原告
一人所有，自應向台北市稅捐稽徵處城中分處查明上開在垃圾袋內查獲之稅單就係由
何人簽領，始能據以處罰云云為論據。第查系爭在垃圾袋內查獲之台北市稅捐稽徵處
城中分處七五、五、三十北市稽城（乙）字一二八八九號函副本，雖因已逾稅捐稽徵
期限，發函人台北市稅捐稽徵處城中分處已無保留雙掛號回執可供查詢係發給何人。
惟該函蓋有「副本」印戳，副本收文者記載為甲○○（即原告，應送達地址永和市○
○路○段二三九號之一）及呂金聲等三人（應送達地址漢口街二段五六號一樓）。說
明二並記載：「有關漢口街二段五十六號地下二樓及五十六號地下一樓房屋稅按各所
有權人持分分單後，甲○○應納稅額為一二六、六○八元，呂金聲等三人應繳稅額為
一一一、八○○元。」說明三記載：「副本抄送甲○○、呂金聲等三人（各附繳納通
知書）請逕向法院繳納或向銀行繳納後持收據向財務法庭洽辦銷案事宜」等語。就房
屋稅繳納通知書載明納稅義務人係原告，應納稅額一二六、六○八元，與函文內記載
原告應繳稅額相符，且該函件上復蓋有以「雙掛號」投遞印戳，送達地址記載為永和
市○○路○段二三九號之一，與原告提起訴願、再訴願所載住址相符等情以觀，則系
爭台北市稅捐稽徵處城中分處七五、五、三十北市稽城（乙）字一二八八九號函副本
及其附件房屋稅繳納通知書，係寄達原告，至堪認定。從而原告當時顯執有二份相同
之房屋稅繳納通知書，其一為台北市稅捐稽徵處城中分處最初寄達之房屋稅繳納通知
書，待原告未按時繳納，經移送台北地方法院財務法庭強制執行後，台北市稅捐稽徵
處城中分處再於函復台北地方法院財務法庭各共有人應負擔之稅額時，以副本檢送原
告之房屋稅繳納通知書。本件原告僅提出台北市稅捐稽徵處城中分處最初寄達之房屋
稅繳納通知書，未曾主張其仍保有系爭七五、五、三十北市稽城（乙）字一二八八九
號函副本及其附件房屋稅繳納通知書，亦未曾主張該函及附件房屋稅繳納通知書，伊
曾交給他人，被告因而認定查獲內裝有系爭台北市稅捐稽徵處城中分處七五、五、三
十北市稽城（乙）字一二八八九號函副本及其附件房屋稅繳納通知書之垃圾袋，係原
告所丟棄，並據以處罰，於法並無不合，訴願、再訴願決定遞予維持，亦無不合，原
告所訴核無理由，應予駁回。
據上論結，本件原告之訴為無理由，爰依行政訴訟法施行法第二條、行政訴訟法第九
十八條第三項前段，判決如主文。
中    華    民    國     八十九      年      十      月     二十六      日
                    最 高 行 政 法 院  第 一 庭
                                審 判 長 法  官      黃  綠  星
                                         法  官      黃  合  文
                                         法  官      蔡  進  田
                                         法  官      黃  璽  君
                                         法  官      廖  宏  明
右  正  本  證  明  與  原  本  無  異
                                         法院書記官  邱  彰  德
中    華    民    國     八十九      年      十      月     二十六      日


司法院資訊處製作；財團法人民間司法改革基金會備份。
